【裁判字號】    94,訴,262
【裁判日期】    950106
【裁判案由】    毒品危害防治條例
【裁判全文】
臺灣臺東地方法院刑事判決               94年度訴字第262號
公  訴  人  臺灣臺東地方法院檢察署檢察官
被      告  乙○○
上列被告因毒品危害防治條例案件，經檢察官提起公訴（九十四
年度毒偵字第三四０、三六五號），嗣因被告就被訴事實為有罪
之陳述，本院告知被告簡式審判程序之旨，並聽取當事人之意見
後，裁定改由受命法官獨任依簡式審判程序進行，判決如下：
    主  文
乙○○連續施用第一級毒品，處有期徒刑玖月，扣案之注射針頭
拾支、注射針筒拾壹支及橡膠管貳條均沒收。又連續施用第二級
毒品，處有期徒刑柒月，扣案之塑膠鏟子貳支、吸食器壹組、玻
璃吸食器貳支及夾鍊袋伍拾柒個均沒收。應執行有期徒刑壹年貳
月，扣案之注射針頭拾支、注射針筒拾壹支、橡膠管貳條、塑膠
鏟子貳支、吸食器壹組、玻璃吸食器貳支及夾鍊袋伍拾柒個均沒
收。
    事  實
一、乙○○前於民國九十二年間因施用毒品案件，經臺灣高雄地
    方法院檢察署檢察官聲請臺灣高雄地方法院裁定送觀察、勒
    戒後，惟因有繼續施用毒品之傾向，經臺灣高雄地方法院檢
    察署檢察官聲請臺灣高雄地方法院裁定送強制戒治，自九十
    二年四月十七日起算執行，於同年十一月十四日停止戒治出
    所，至九十三年四月十六日交付保護管束期滿，竟仍不知悛
    悔，復基於施用第一級毒品海洛因（下稱海洛因）之概括犯
    意，於執行完畢後五年內之自九十四年三月間某時（起訴書
    誤載為九十三年十一月）起至同年九月二十七日晚間十時五
    十分許止，在其臺東縣臺東市○○路○段三十七巷六弄六號
    住處，先後施用海洛因多次。另基於施用第二級毒品安非他
    命（下稱安非他命）之概括犯意，亦於其後五年內之自九十
    四年六、七月某日（起訴書誤載為九十四年三月間）起至同
    年九月二十六日凌晨二、三時許止，在其上開住處，先後施
    用安非他命多次。嗣先於九十四年九月五日晚間十時二十五
    分許，經警持檢察官所核發強制到場（強制採驗尿液）許可
    書強制到台東縣政府警察局臺東分局接受採尿送驗後，呈安
    非他命類陽性及鴉片類陽性反應，而查悉上情。又於九十四
    年九月二十七日晚間十一時二十五分許，經警持搜索票，前
    往其前開住處查獲上情，並扣得乙○○所有供施用毒品用之
    注射針頭十支、注射針筒十一支、橡膠管二條、塑膠鏟子二
    支、吸食器乙組、玻璃吸食器二支、夾鍊袋五十七個（惟均
    非專供施用毒品之用）及小武士刀乙把（涉嫌違反槍砲彈藥
    刀械管制條例部分，另由檢察官偵查中）。
二、案經台東縣警察局移送及臺東縣警察局臺東分局報請臺灣臺
    東地方法院檢察署檢察官偵查起訴。
    理  由
一、上揭事實業據被告乙○○於偵查中、本院審理時坦承不諱，
    且被告於右揭時地先後兩次所採取之尿液，經送請慈濟大學
    濫用藥物檢驗中心鑑定之結果，確均係呈安非他命類陽性及
    嗎啡類陽性反應，此有該中心所出具濫用藥物檢驗報告二紙
    、列管毒品人口尿液檢體採集送驗紀錄表及姓名代號對照表
    各乙紙，在卷可佐，應堪認定。又被告前於九十二年間因施
    用毒品案件，經臺灣高雄地方法院檢察署檢察官聲請臺灣高
    雄地方法院裁定送觀察、勒戒，惟有繼續施用毒品之傾向，
    再經臺灣高雄地方法院檢察署檢察官聲請臺灣高雄地方法院
    裁定送強制戒治，自九十二年四月十七日起算執行，同年十
    一月十四日停止戒治出所，至九十三年四月十六日交付保護
    管束期滿，經臺灣高雄地方法院檢察署檢察官於九十三年四
    月二十六日以九十三年度戒毒偵字第二九八號不起訴處分乙
    情，業據被告於本院審理時供承屬實，並有臺灣高等法院被
    告前案紀錄表及該不起訴處分書各乙份可佐，亦堪認定。被
    告先後施用海洛因及安非他命多次之犯行均臻明確，應予依
    法論科。
二、核被告所為，係犯毒品危害防制條例第十條第一項之施用第
    一級毒品罪及同條例第二項之施用第二級毒品罪。被告持有
    上開海洛因及安非他命之低度行為，分別為其先後持以施用
    上開海洛因及安非他命之高度行為所吸收，均不另論擬。被
    告先後多次施用海洛因及安非他命之行為，均時間緊接，所
    犯構成要件相同，顯係基於同一之概括犯意所為，均為連續
    犯，應依刑法第五十六條之規定，均論以一罪，並均加重其
    刑。被告就所犯上開二罪間，其犯意各別，要件不同，應予
    分論併罰。爰審酌被告前曾因施用毒品，先後經法院裁定送
    觀察勒戒及強制戒治執行完畢，竟仍不知悛悔，復於上揭時
    地施用海洛因及安非他命多次，不僅危害社會安全，亦危及
    個人健康及被告犯罪後坦認犯行等一切情狀，量處如主文所
    示之刑，並定其應執行之刑，以資儆懲。
三、扣案之上開注射針頭十支、注射針筒十一支、橡膠管二條、
    塑膠鏟子二支、吸食器乙組、玻璃吸食器二支、夾鍊袋五十
    七個，均為被告所有供上開犯罪所用之物（惟均非專供施用
    毒品之用），業據被告於本院審理時供承在卷，應依刑法第
    三十八條第一項第二款之規定，均宣告沒收之。
據上論斷，應依刑事訴訟法第二百九十九條第一項前段、第二百
七十三條之一，毒品危害防制條例第十條第一項、第二項，刑法
第十一條前段、第五十六條、第五十一條第五款、第三十八條第
一項第二款，判決如主文。
本案經檢察官甲○○到庭執行職務
中    華    民    國    95    年    1     月    6     日
                  刑事第二庭    法  官  陳君鳳
以上正本證明與原本無異。
如不服本判決，應於判決送達後10日內，向本院提出上訴狀。
                                書記官  張夜明
中    華    民    國    95    年    1    月     9     日
附錄法條：毒品危害防制條例第10條
毒品危害防制條例第10條
施用第一級毒品者，處 6 月以上 5 年以下有期徒刑。
施用第二級毒品者，處 3 年以下有期徒刑。


司法院資訊處製作；財團法人民間司法改革基金會備份。
